【裁判字號】    97,台上,2629
【裁判日期】    970612
【裁判案由】    違反台灣地區與大陸地區人民關係條例
【裁判全文】
最高法院刑事判決            九十七年度台上字第二六二九號
上  訴  人  甲○○
上列上訴人因違反台灣地區與大陸地區人民關係條例案件，不服
台灣高等法院台南分院中華民國九十四年六月八日第二審判決（
九十四年度上訴字第四三一號，起訴案號：台灣台南地方法院檢
察署九十三年度偵字第九八五０號），提起上訴，本院判決如下
：
    主  文
上訴駁回。
    理  由
按刑事訴訟法第三百七十七條規定：上訴於第三審法院，非以判
決違背法令為理由，不得為之。是提起第三審上訴，應以原判決
違背法令為理由，係屬法定要件。如果上訴理由書狀並未依據卷
內訴訟資料，具體指摘原判決不適用何種法則或如何適用不當，
與法律規定得為第三審上訴理由之違法情形，不相適合時，即應
認其上訴為違背法律上之程式，予以駁回。本件原審經審理結果
，認為上訴人甲○○共同使大陸地區人民周艷艷（已於民國九十
三年十月十日強制遣送出境）以假結婚方式非法進入台灣地區，
違反台灣地區與大陸地區人民關係條例第十五條第一款規定，應
依同條例第七十九條第一項處罰，犯行明確，因而撤銷第一審關
於上訴人部分之科刑判決，改判仍論上訴人以共同違反不得使大
陸地區人民非法進入台灣地區規定罪，處有期徒刑壹年陸月。已
詳敘其調查、取捨證據之結果及憑以認定犯罪事實之心證理由。
從形式上觀察，原判決尚無足以影響判決結果之違背法令情形存
在。上訴意旨略稱：上訴人係遭「人蛇集團」利用，才介紹原審
共同被告張瑞勝予「人蛇集團」，使充為大陸地區女子假結婚之
對象，嗣知違法，已將所得新台幣五千元交由張瑞勝歸還；上訴
人有正當職業，母親年事已高，需人照料，請求宣告緩刑等語。
惟查：是否宣告緩刑，原屬審判法院之職權；原判決以上訴人係
提供「人頭丈夫」之人，所犯情節非輕，難認已「知所警惕而無
再犯之虞」，第一審遽為緩刑之宣告，顯有不當，檢察官上訴意
旨執此指其輕縱，為有理由，爰予撤銷改判等情，已說明上訴人
與以暫不執行刑罰為適當之緩刑條件不合，而不予宣告緩刑之理
由，自無違法情事。經核上訴意旨並未依據卷內訴訟資料，具體
指摘原判決不適用何種法則或如何適用不當，顯與法律規定得為
第三審上訴理由之違法情形不相適合。本件上訴違背法律上之程
式，應予駁回。又本院既應為程序上之上訴駁回判決，上訴人所
請諭知緩刑，無從斟酌，併此敘明。
據上論結，應依刑事訴訟法第三百九十五條前段，判決如主文。
中    華    民    國  九十七  年    六    月   十二   日
                      最高法院刑事第十庭
                          審判長法官  邵  燕  玲
                                法官  李  伯  道
                                法官  孫  增  同
                                法官  吳      燦
                                法官  李  英  勇
      本件正本證明與原本無異
                                      書  記  官
中    華    民    國  九十七  年    六    月   十七   日
                                                 H


司法院資訊處製作；財團法人民間司法改革基金會備份。
